臺灣士林地方法院刑事判決　　　　　　　　　　　　九十三年度交簡上字第二五號
　　上　訴　人
　　即　被　告　甲○○
右上訴人因公共危險案件，不服本院士林簡易庭中華民國九十三年一月十九日所為九
十三年度士交簡字第一四四號第一審刑事簡易判決（聲請簡易判決處刑案號：臺灣士
林地方法院檢察署九十二年度偵字第一０三二九號），提起上訴，本院管轄第二審之
合議庭判決如左：
    主  文
上訴駁回。
    事實及理由
一、本案經本院審理結果，認第一審以上訴人即被告甲○○犯公共危險罪，判處拘役
    四十日，並諭知易科罰金之折算標準，其認事、用法及量刑均無不當，應予維持
    ，除引用附件第一審判決書記載之事實、證據外，並補充如下：
（一）被告甲○○確實有於原判決所認定之犯罪時、地駕駛機車行駛於道路上，並於
      隨後停止於人行道上之際，為警查獲之事實，並據證人即本件查獲之臺北市政
      府警察局大同分局延平派出所警員乙○○於本院審理時結證在卷（本院卷審判
      筆錄第二至四頁參照）。
（二）被告上訴意旨以：於案發前三日即因伊與網友相約於查獲地點買東西，因網友
      沒有騎車，且安全帽只有一頂，所以伊將機車停放於查獲地點，陪同網友一起
      步行前往西門町逛街；案發當日伊係自臺北縣汐止市住處搭乘火車至西門町好
      樂迪ＫＴＶ與友人飲酒至凌晨五時三十分，方搭乘計程車前往鄭州路查獲地點
      人行道上騎乘機車，惟因伊已不勝酒力，因而於機車上趴著睡著而為警察查獲
      ，伊並無駕駛機車於道路上云云。惟查：被告及至本院審理時，始終未能提出
      其所謂「網友」之姓名年籍，故是否有所謂「網友」於三天前與其於查獲地點
      停車步行前往西門町逛街等情，已有可疑。且衡諸常情，若自己騎車與未騎車
      或開車之友人相約後前往遠處，一般情形皆係一同搭乘自己所騎乘之車輛一同
      前往，豈有將車停放後另行步行前往之理？且倘如被告所述，其案發當日凌晨
      五時許喝完酒後，甚且不辭辛勞，不顧危險地前往案發地點取車之情觀之，被
      告豈會於三日前與友人逛完街後，不前往取車，而直接坐車回家，任將機車停
      放於與其汐止住處相隔甚遠之鄭州街（汐止在臺北市之極東，鄭州街在臺北市
      之極西）長達三日之可能？顯見其所辯：已將車停於該處三日云云，亦與常理
      有違。再者，若如被告所辯伊係於取車時不勝酒力趴在機車上睡覺，衡諸一般
      經驗法則，應該均會將機車熄火為之，以便趴著睡覺時，比較不會震動，且亦
      可節省油料，避免磨損車輛引擎，然被告遭查獲時卻係發動引擎趴於機車上，
      亦不合常理，顯見應係其由另處騎乘機車前往案發地點停車，只欲休息片刻，
      方才會在沒有熄火之情況下遭查獲。是其所辯：伊係將車發動後在車上趴著睡
      覺被查獲云云，當亦屬事後卸責之詞，不足採信。是被告上訴徒以前開情詞否
      認犯罪，顯無理由，應予駁回。
二、被告經合法傳喚，無正當理由不到庭，爰依刑事訴訟法第三百七十一條之規定，
    不待其陳述逕行判決。
三、據上論斷，應依刑事訴訟法第四百五十五條之一第一項、第三項、第三百六十四
    條、第三百六十八條、第三百七十一條、第三百七十三條，判決如主文。
本案經檢察官王碧霞到庭執行職務。
中　　　華　　　民　　　國　　九十三　　年　　　六　　　月　　二十四　　日
                                       臺灣士林地方法院刑事第七庭
                                        　 審判長法  官 王  梅  英
                                                 法  官 曾  家  貽
                                                 法  官 王  沛  雷
右正本證明與原本無異。
本判決不得上訴。
                                                 書記官 詹  志  鵬
中　　　華　　　民　　　國　　九十三　　年　　　六　　　月　　二十八　　日
